【裁判字號】    98,交簡上,215
【裁判日期】    980824
【裁判案由】    公共危險
【裁判全文】
臺灣桃園地方法院刑事判決           98年度交簡上字第215號
上  訴  人
即  被  告  甲○○
上列上訴人即被告因公共危險案件，不服本院於民國98年6 月9
日所為之98年度桃交簡字第1806號第一審刑事簡易判決（聲請簡
易判決處刑書案號：臺灣桃園地方法院檢察署98年度速偵字第30
60號），提起上訴，本院管轄之第二審合議庭判決如下：
    主      文
上訴駁回。
    事實及理由
一、本案經本院管轄第二審之合議庭審理結果，認原審以被告甲
    ○○犯公共危險罪之犯行明確，並依刑法第185 條之3 、第
    41條第1 項前段、刑法施行法第1 條之1 第1 項，判處被告
    拘役50日，如易科罰金，以新臺幣1,000 元折算1 日，經核
    其認事用法及量刑均無不當，應予維持，並引用原審判決書
    記載之事實、證據及理由（如附件）。
二、按法官於有罪判決如何量處罪刑，甚或是否宣告緩刑，均為
    實體法賦予審理法官裁量之刑罰權事項，法官行使此項裁量
    權，自得依據個案情節，參酌刑法第57條所定各款犯罪情狀
    之規定，於法定刑度內量處被告罪刑；除有逾越該罪法定刑
    或法定要件，或未能符合法規範體系及目的，或未遵守一般
    經驗及論理法則，或顯然逾越裁量，或濫用裁量等違法情事
    之外，自不得任意指摘其量刑違法，最高法院對此並著有80
    年臺非字第473 號、75年臺上字第7033號、72年臺上字第66
    96號、72年臺上字第3647號等判例可資參照。準此，法官量
    刑，如非有上揭明顯違法之情事，自不得擅加指摘其違法或
    不當。被告雖辯稱：其僅因參加同學會，一時高興，才會於
    飲酒後駕車，其已年邁，犯後坦承犯行，態度良好，請求從
    輕量刑云云，惟本件原審審酌被告明知酒精成分對人之意識
    、控制能力具有不良影響，超量飲酒後會導致對週遭事務之
    辨識及反應能力較平常狀況薄弱，竟仍不知謹慎，於飲酒後
    呼氣酒精濃度達每公升0.99毫克以上之酒醉情況下，猶駕車
    行駛於公眾往來之道路，顯然漠視自己及公眾生命財產安全
    ，所為誠屬不該，惟念及被告犯後坦承犯行，堪認尚有悔意
    等一切情狀，量處被告拘役50日，並諭知易科罰金之折算標
    準，並無不合，量刑亦甚妥適。是故，被告上訴意旨猶以原
    判決量刑過重，為無理由，應予駁回。至被告雖以其初次酒
    駕，犯後深感後悔，而其身患聽覺障礙，年事已大，現由兒
    子撫養中，每月需依靠政府發放老人年金度日，請求本院宣
    告緩刑，以予自新機會云云，然飲酒後禁止駕駛車輛為政府
    強力宣導之事項，被告僅為滿足自身一時之享樂及便利，罔
    顧自身安危，更無視於公眾交通安全，於飲酒後已達不能安
    全駕駛動力交通工具之程度，仍駕駛車輛行駛於道路，經測
    得吐氣所含酒精成分高達每公升0.99毫克，若於控制能力較
    弱之情形下，發生交通事故，對被告己身及他人之安全戕害
    後果實難想像，被告所涉之情節非輕，被告犯後坦承犯行，
    此僅係被告犯後態度良好，從而，應使之受刑之執行方能記
    取教訓，自不宜宣告緩刑，附此敘明。
據上論斷，應依刑事訴訟法第455 條之1 第1 項、第3 項、第36
8 條、第373 條，判決如主文。
本案經檢察官蔡如惠到庭執行職務
中    華    民    國    98    年    8     月    24    日
                  刑事第四庭  審判長法  官  袁雪華
                                    法  官  陳可薇
                                    法  官  張淑華
以上正本證明與原本無異。
本判決不得上訴。
                                    書記官  鄭嘉惠
中    華    民    國    98    年    8     月    25    日
附錄本案論罪科刑法條
中華民國刑法第185條之3
服用毒品、麻醉藥品、酒類或其他相類之物，不能安全駕駛動力
交通工具而駕駛者，處1 年以下有期徒刑、拘役或科或併科15萬
元以下罰金。


司法院資訊處製作；財團法人民間司法改革基金會備份。
